【裁判字號】    99,消債清,118
【裁判日期】    990628
【裁判案由】    聲請清算程序
【裁判全文】
臺灣高雄地方法院民事裁定           99年度消債清字第118號
聲  請  人
即  債務人  甲○○
上列當事人因消費者債務清理條例聲請更生事件，本院裁定如下
：
    主  文
准債務人甲○○自中華民國九十九年六月二十八日下午五時起開
始清算程序。
命司法事務官進行本件清算程序。
    理  由
一、按更生方案未依消費者債務清理條例（下稱消債條例）第59
    條、第60條規定可決時，除有同條例第64條規定之情形外，
    法院應以裁定開始清算程序，消債條例第61條定有明文。次
    按，法院開始清算程序之裁定，應載明其年、月、日、時，
    並即時發生效力；法院裁定開始更生或清算程序後，得命司
    法事務官進行更生或清算程序，消債條例條例第16條第1 項
    、第83條第1 項亦有明定。
二、經查：
  (一)債務人聲請更生，雖經本院以97年度消債更字第1319號裁定
    （下稱系爭更生裁定）開始更生程序在案，惟債務人歷次所
    提出之更生方案未能依消債條例第59條、第60 條 規定獲得
    債權人會議之可決，經本院依職權調取本院98年度司執消更
    字第791 號更生事件卷證（下稱執行卷）核閱無訛。
  (二)依消債條例第63條第1 項第8 款規定，更生方案應以債務人
    有履行可能為前提，是以債務人所提出之更生方案是否適於
    履行，即應以債務人之現有收入為斷。據債務人陳報其目前
    每月收入已減少為新台幣（下同）2 萬元（見執行卷第130
    頁、第291 頁、第331 頁），按內政部公告99年度高雄市每
    人每月最低生活費用為11,309元計算，足認債務人以其現有
    收入扣除維持自己生活之必要費用後，每月僅有餘款8,691
    元可供運用。債務人雖主張其願另覓兼職工作，於99年4 月
    12日提出每月清償3 萬元之更生方案（下稱系爭更生方案，
    見執行卷第331 頁），然未據債務人舉證證明其確有其他收
    入來源，且其收入總額可達41,309元（即30,000+11,309=41
    ,309）以上，自難認債務人所提出之更生方案有履行之可能
    ，是依前引規定，本院應不認可前開更生方案。
  (三)又依消債條例第64條第2 項第4 款規定，無擔保及無優先債
    權受償總額，低於債務人聲請更生前2 年間，可處分所得扣
    除自己及依法應受其扶養者所必要生活費用之數額者，法院
    不得依債務人之聲請或依職權裁定認可更生方案。本件依債
    務人陳報之現有收入每月20,000元，扣除維持自己生活之必
    要費用11,309元後，縱將所有餘款用以清償債務，無擔保及
    無優先債權人於8 年更生方案履行期間得受償之總額亦僅83
    4,336 元（8,691 ×12×8=834,336 ），顯然低於系爭更生
    裁定認定，債務人於聲請更生前2 年間，按其每月可處分所
    得7 萬元，扣除自己必要生活費用10,991元後，可供清償債
    務之總額1,416,216 元（即[70,000-10,991] ×12×2=1,41
    6,216 ），足認債務人得履行之更生還款條件不符前開規定
    所揭示之應還款數額，依法不得逕予裁定認可。
三、綜上，債務人既不能提出其他得予認可之更生方案，揆諸首
    揭規定，自應由本院裁定開始清算程序，爰裁定如主文。
中    華    民    國    99    年    6     月    28    日
                      民事第五庭  法  官  賴文姍
上為正本係照原本作成
本裁定不得抗告
本裁定已於99年6月28日下午5時公告
中    華    民    國    99    年    6     月    28    日
                                  書記官  林秀珍

司法院資訊處製作；財團法人民間司法改革基金會備份。
